# 分公司的资本公积于分公司注销时的处理

提问人：Eylu 时间：2013-07-01 18:03:38
一家将注销的分公司，由于在以前年度供应商债务豁免该分公司导致其账面上资本公积留有余额， 请问在注销该分公司的时候， 此资本公积如何处理？
是转销还是留在总公司的账面？

回答人：chenyiwei
分公司并非独立的法人主体。如果当初该分公司将豁免债务的收益计入资本公积是符合当时有效的会计准则规定的，则该分公司注销后，该笔资本公积应当继续存在于总公司的账面，确报总公司编制汇总报表时能够完整反映该项债务豁免事项对财务状况的影响。